ACORDAO-COMPLETO-2434373

ACÓRDÃO DE RELAÇÃO

ACÓRDÃO DE RELAÇÃO 11259/2020 ATA 36/2020 - SEGUNDA CÂMARA

Acórdão 11259/2020-TCU-Segunda Câmara
Trata-se de processo de contas anuais da Secretaria Executiva do Ministério da Ciência Tecnologia, Inovações e Comunicações (SE/MCTIC) relativo ao exercício de 2018.
Considerando que a unidade técnica desta Corte de Contas, bem como a Controladoria-Geral da União, são da opinião de julgar regulares com ressalvas as contas dos responsáveis pela Secretaria Executiva e pela Secretaria de Radiofusão do MCTIC, em razão de falhas relativas aos controles internos da Secretaria de Radiofusão e das falhas apontadas na gestão e governança da Lei de Informática.
	considerando que a unidade técnica desta Corte de Contas, bem como a Controladoria-Geral da União, são da opinião de que as contas dos demais responsáveis abaixo descritos devem ser julgadas regulares, dando-lhes quitação plena;
	considerando que as citadas impropriedades/faltas relacionadas foram analisadas e as devidas correções já foram adequadamente recomendadas pelo órgão de controle interno, não demandando medida adicional nestas contas;
	considerando que a unidade técnica e o Ministério Público junto ao TCU possuem entendimentos e propostas uníssonas;
Os ministros do Tribunal de Contas da União, reunidos em sessão de 2ª Câmara, ACORDAM, por unanimidade, de acordo com os pareceres emitidos nos autos, em:
com fundamento nos arts. 1º, inciso I, 16, inciso II, 18 e 23, inciso II, da Lei 8.443/1992, julgar regulares com ressalva as contas e dar quitação a Moisés Queiroz, Samir Amando Granja Nobre Maia, Elton Santa Fé Zacarias e Alfonso Orlandi Neto;
com fundamento nos arts. 1º, inciso I, 16, inciso I, 17 e 23, inciso I, da Lei 8.443/1992, julgar regulares as contas dos demais responsáveis relacionados abaixo e dar-lhes quitação plena; e 
 encaminhar cópia desta deliberação, bem como da instrução à peça 9, aos responsáveis.
1. Processo TC-Processo 004.057/2020-1 (PRESTAÇÃO DE CONTAS - Exercício: 2019) 
	1.1. Classe de Assunto: II.
	1.2. Responsáveis: Alfonso Orlandi Neto (CPF XXX.960.318-XX) ; Alvaro Toubes Prata (CPF XXX.041.381-XX) ; Andre Muller Borges (CPF XXX.836.468-XX) ; Artur Coimbra de Oliveira (CPF XXX.880.421-XX) ; Elton Santa Fé Zacarias (CPF XXX.908.078-XX) ; Gilberto Kassab (CPF XXX.847.618-XX) ; Inez Joffily Franca (CPF XXX.695.901-XX) ; Jorge Mario Campagnolo (CPF XXX.320.300-XX) ; José Gustavo Sampaio Gontijo (CPF XXX.655.221-XX) ; Maximiliano Salvadori Martinhão (CPF XXX.543.988-XX) ; Moises Queiroz Moreira (CPF XXX.545.278-XX) ; Samir Amando Granja Nobre Maia (CPF XXX.113.661-XX) ; Savio Tulio Oselieri Raeder (CPF XXX.553.817-XX) ; Thiago Camargo Lopes (CPF XXX.491.191-XX) ; Vanda Jugurtha Bonna Nogueira (CPF XXX.480.781-XX) e Átila Augusto Souto (CPF XXX.314.446-XX) .
	1.3. Unidade: Ministério da Ciência, Tecnologia, Inovações e Comunicações (extinto) .
	1.4. Relatora: ministra Ana Arraes.
	1.5. Representante do Ministério Público: não atuou.
	1.6. Unidade Técnica: Secretaria de Controle Externo do Desenvolvimento Econômico (SecexDesenvolvimento) .
	1.7. Representação legal: não há.
	1.8. Determinações/Recomendações/Orientações: não há.

Segunda Câmara

Ministério da Ciência, Tecnologia, Inovações e Comunicações (extinto).

Alfonso Orlandi Neto (CPF XXX.960.318-XX); Alvaro Toubes Prata (CPF XXX.041.381-XX); Andre Muller Borges (CPF XXX.836.468-XX); Artur Coimbra de Oliveira (CPF XXX.880.421-XX); Elton Santa Fé Zacarias (CPF XXX.908.078-XX); Gilberto Kassab (CPF XXX.847.618-XX); Inez Joffily Franca (CPF XXX.695.901-XX); Jorge Mario Campagnolo (CPF XXX.320.300-XX); José Gustavo Sampaio Gontijo (CPF XXX.655.221-XX); Maximiliano Salvadori Martinhão (CPF XXX.543.988-XX); Moises Queiroz Moreira (CPF XXX.545.278-XX); Samir Amando Granja Nobre Maia (CPF XXX.113.661-XX); Savio Tulio Oselieri Raeder (CPF XXX.553.817-XX); Thiago Camargo Lopes (CPF XXX.491.191-XX); Vanda Jugurtha Bonna Nogueira (CPF XXX.480.781-XX) e Átila Augusto Souto (CPF XXX.314.446-XX).

ANA ARRAES

não há.

Não atuou.

PRESTAÇÃO DE CONTAS (PC)

Secretaria de Controle Externo do Desenvolvimento Econômico (SecexDesenvolvimento).